# 研发试制产品形成销售会计

提问人：michaelhtts 时间：2020-12-09 18:57:00
根据公开资料查询，目前对于研发试制产品形成销售的会计处理基本有如下 3 种情况：
11 、埃夫特-U -U （科创板， 688165688165 ，， 2020-07-15 2020-07-15上市）上市）公司在研发过程中形成可对外销售的样机时，在备查簿中进行登记，研发样机实现对外销售时，借记银行存款/应收账款，贷记主营业务收入，同时借记主营业务成本，贷记研发费用。
22 、科威尔（科创板， 688551688551 ，，2020-09-102020-09-10上市）、科、思科技（科创板， 688788688788 ，，2020-10-222020-10-22上市）上市）
公司将样机研发过程中发生的材料等成本直接计入研发费用，在样机转销售时冲减相关研发费用
33 、芯源微（主板， 688037688037 ，，2019-12-162019-12-16上市）中山金马（，300756.SZ300756.SZ，，2018-12-282018-12-28上市）上市） 正丹股份（创业板，板，300641.SZ300641.SZ，，2017-4-182017-4-18上市）嬴合科技（300457.SZ300457.SZ）梅轮电梯（主板，603321 2017-09-15603321 2017-09-15））
其将研发产品相关投入计入研发费用，在研发产品实现的销售收入计入营业收入。
由此可见以上这些会计处理在实务中都是可以接受的。
请问：请问：公司目前的会计处理是将研发产品的销售计入营业成本和营业收入，如果公司参考第三种方式将原计入营业成本中的的研发产品的成本调整到研发费用科目列式，是属于会计政策变更还是只属于一个会计报表科目的列式的调整？是否需要调整去年同期数据的列式。

回答人：chenyiwei
首先要考虑这三种方法是否可接受。个人理解，第三种做法一方面夸大了研发费用，另一方面确认营业收入又没有对应成本，虚增了毛利率，因此第三种做法是不应接受的。